臺灣彰化地方法院刑事判決　　　　　　　　　　　　九十三年度易字第一五四號
　　公　訴　人　臺灣彰化地方法院檢察署檢察官
　　被　　　告　甲○○
右列被告因違反毒品危害防制條例案件，經檢察官聲請簡易判決處刑（九十三年度偵
字第六六二一號），本院員林簡易庭簽移本院依通常程序處理，本院判決如左：
    主  文
甲○○持有第二級毒品，處拘役伍拾玖日，如易科罰金，以佰元折算壹日。
扣案之甲基安非他命壹包（淨重零點零陸公克）沒收銷燬之。
    事  實
一、甲○○明知甲基安非他命為毒品危害防制條例第二條第二項所規定之第二級毒品
    ，未經許可不得持有，竟自民國九十三年一月二十日為警查獲前不詳時間，以不
    詳方式取得甲基安非他命一包（淨重○．○六公克），並放置在其彰化縣埤頭鄉
    ○○村○○路七十九巷四十五號住處房間內，而非法持有之。嗣因彰化縣警察局
    溪湖分局在追查販毒案件中發現甲○○有向對方購買毒品，故向本院聲請搜索票
    ，而於九十三年一月二十日上午十一時五十分許，警員持本院所核發之搜索票，
    至甲○○上開住處房間內執行搜索，當場在床頭上香煙空盒內扣得甲基安非他命
    一包（淨重○．○六公克）。
二、案經彰化縣警察局溪湖分局報請臺灣彰化地方法院檢察署檢察官偵查起訴。
    理  由
一、訊據被告甲○○矢口否認有何持有第二級毒品甲基安非他命之犯行，辯稱：本件
    警察查獲時伊並未在家中，且平時因工作關係亦無經常住在家中，故不知本件扣
    案之安非他命為何人所有，惟曾經有綽號「阿凱」、「阿重」之友人曾住過伊房
    間，不知是否為彼等所藏放云云。經查：右揭事實，業據證人即警員陳永義於偵
    查中證述：伊在調查他人涉及販賣毒品案件中，發現被告甲○○所使用之門號0
    000000000號行動電話，有向他人購買毒品之情形，故為進一步追查等
    語，且本件因被告涉嫌毒品案件，經彰化縣警察局溪湖分局向本院聲請核發搜索
    票後，由警員陳永義、謝偉倫、張瑞倉、王家政等人至被告位於彰化縣埤頭鄉○
    ○村○○路七九巷四五號住處執行搜索，而在被告所使用之房間內床頭上香煙空
    盒中查獲該甲基安非他命一包（淨重○．○六公克）等情，亦據證人陳永義、謝
    偉倫、張瑞倉、王家政等人於偵查中結證屬實，再觀諸警員所提供之監聽譯文所
    示，被告甲○○所使用之門號0000000000號行動電話，確實分別於九
    十二年十一月七日及九十二年十一月八日，有向對方購買毒品之情形，又該扣案
    之白色結晶物，經送法務部調查局鑑定結果，確含甲基安非他命成份，淨重○．
    ○六公克，亦有法務部調查局鑑定通知書一件在卷足憑，此外，復有行動電話號
    碼資料查詢、通聯紀錄、監聽譯文及現場照片等件附卷可稽，及該甲基安非他命
    一包（淨重○．○六公克）扣案可資佐證，堪認被告確係非法持有第二級毒品甲
    基安非他命。至被告所辯：伊並不知該毒品為何人所有，可能為綽號「阿凱」、
    「阿重」之友人所放云云，惟查上開房間乃係被告甲○○所管理使用，已據被告
    及證人即被告胞兄黃俊龍供證在卷，被告對於自己所使用之房間內查扣毒品，空
    言諉為不知，核與常情未符，被告復未能提供「阿凱」、「阿重」之真實年籍資
    料以供調查，其所辯顯係推委卸責之詞，委無足採。綜上所述，本件事證明確，
    被告上開犯行堪以認定，應依法論科。
二、核被告甲○○所為，係犯毒品危害防制條例第十一條第二項之持有第二級毒品罪
    。爰審酌被告之素行，及其犯罪之目的、動機、手段、所生危害，暨犯後卸詞否
    認犯行之態度等一切情狀，量處如主文所示之刑，並諭知易科罰金之折算標準，
    以示懲儆。又扣案之甲基安非他命一包（淨重○．○六公克），係查獲之毒品，
    應依毒品危害防制條例第十八條第一項前段之規定宣告沒收並銷燬之；另扣案之
    空袋六個及斜口剷管一支，尚查無證據足證與本件被告持有第二級毒品之犯行有
    關連，爰不併予宣告沒收。
據上論斷，應依刑事訴訟法第四百五十二條、第二百九十九條第一項前段，毒品防制
條例第十一條第二項、第十八條第一項前段，刑法第十一條前段、第四十一條第一項
前段，罰金罰鍰提高標準條例第二條，判決如主文。
本案經檢察官賴志盛到庭執行職務。
中    華    民    國    九十三    年      十二      月      二十八      日
                              臺灣彰化地方法院刑事第二庭
                                  審判長法官  石  馨  文
                                  法      官  王  義  閔
                                  法      官  郭  麗  萍
右正本證明與原本無異。
如不服本判決，應於判決送達後十日內向本院提出上訴狀( 須附繕本 )。
                            法院書記官  施  嘉  玫
中    華    民    國    九十三    年      十二      月      二十九      日
毒品危害防制條例第十一條第二項：
持有第二級毒品者，處二年以下有期徒刑、拘役或新臺幣三萬元以下罰金。
